臺灣高等法院刑事判決　　　　　　　　 94年度上訴字第654號
上　訴　人　臺灣臺北地方法院檢察署檢察官
被　　　告　甲○○
選任辯護人　李明諭律師
　　　　　　陳逸華律師
　　　　　　蔡鎮隆律師
上列上訴人因被告違反毒品危害防制條例案件，不服臺灣臺北地
方法院93年度訴字第 683號，中華民國93年12月31日第一審判決
（起訴案號：臺灣臺北地方法院檢察署92年度偵字第 21239號）
，提起上訴，本院判決如下：
    主  文
原判決撤銷。
甲○○意圖販賣而持有第三級毒品，處有期徒刑參年陸月。
    事  實
一、甲○○自民國90年11月上旬起至91年12月 3日止（起訴書誤
    載為至91年11月底），與真實姓名年籍不詳之綽號「吉米」
    成年男子，共同意圖營利，由「吉米」販入第 2級毒品大麻
    、ＭＤＭＡ交付甲○○，再由甲○○連續販售不特定之人，
    所獲利益則朋分花用。經警於91年12月 3日（起訴書誤載為
    92年12月3日），在甲○○位於台北縣永和市○○路 ○段231
    號8樓住處查獲並扣得第2級毒品大麻（淨重1710.6公克）、
    ＭＤＭＡ6376顆（此部分共同販賣第 2級毒品大麻、ＭＤＭ
    Ａ犯行，業經臺灣板橋地方法院以92年度重訴字第22號判決
    判處有期徒刑5年，被告上訴後，經本院92年度上訴字第404
    1號判決判處有期徒刑5年，嗣經最高法院93年台上字第6275
    號判決駁回上訴確定）。詎甲○○經警移送檢察官偵查，並
    於91年12月 5日交保後，再於同年12月初，自「吉米」取得
    第3級毒品愷他命1包（淨重84.61公克）。及至 92年2月2日
    ，竟意圖販賣，攜帶該包愷他命，於同日下午 7時30分許，
    在臺北市松山機場搭機前往臺南機場，欲持往臺南市區販賣
    不特定人。旋因形跡可疑，為警在松山機場臨檢查獲，並扣
    得該包愷他命。
二、案經內政部警政署航空警察局台北分局報請臺灣臺北地方法
    院檢察署檢察官偵查起訴。
    理  由
一、訊據被告固坦承於92年2月2日下午7時30分許，持有第3級毒
    品愷他命1包（淨重84.61公克），在臺北市松山機場搭機欲
    前往臺南市，為警臨檢查獲，並扣得該包愷他命等情，然矢
    口否認有販賣第 3級毒品愷他命之犯行，並於原審及本院先
    後辯稱：扣案的愷他命是臺灣板橋地方法院92年度重訴字第
    22號刑事案件（下稱前案）中，警員於91年12月 3日在我位
    於臺北縣永和市○○路22巷19弄29號25樓住處搜索時，漏未
    查獲的毒品，後於該案交保（91年12月 5日）回家後才發現
    ，並於92年2月2日欲攜帶至台南市施用，並無販賣之意圖。
    又依警員搜索後拍攝之照片所示，床單整齊，可見警員並無
    徹底搜索等語。被告辯護人另以：被告係於「吉米」託放愷
    他命時，萌生販賣之意圖，本件販賣之愷他命與前案販賣之
    毒品為吉米同批所交付，自屬同一案件，本件應諭知不受理
    等語。
二、經查：
（一）被告於92年2月2日下午 7時30分許，在松山機場為警查獲
      持有粉末 1包，經送刑事警察局以氣相層析質譜分析法及
      核磁共振分析法檢驗結果，檢出第 3級毒品愷他命（ＫＥ
      ＴＡＭＩＮＥ，又名Ｋ他命）成分，有該局92年2月13 日
      刑鑑字第0920022121號鑑驗通知書（見台灣台北地方法院
      檢察署92年度核退字第 271號偵查卷第12頁）在卷可稽。
      被告所持有之粉末1包，確屬毒品危害防制條例第4條第 2
      項第3款所定之第3級毒品。
（二）證人即前案執行搜索之警員龔詩傑於原審證稱：我在91年
      12月3日，有到甲○○位於臺北縣永和市○○路22巷19 弄
      29號25樓住處執行搜索，當天有查獲甲○○在販賣大麻及
      ＭＤＭＡ，我們有6、7人前往搜索。到那裡後，甲○○房
      間是不到10坪的套房，進去就是1個床鋪，1套衛浴設備、
      電視、書桌、茶几，床鋪為雙人彈簧床，上面是彈簧床墊
      ，下面是木板，彈簧床墊有床單。當天扣到的大麻及ＭＤ
      ＭＡ，一部份是甲○○拿出來的，一部份是我們搜到的。
      我們搜索的時候，將他的房間所有東西都有檢查過，床罩
      有拿開，木板有掀起來，彈簧床有撐開，床墊裏面都有摸
      過，能拆的都拆過了，包括房間天花板都有看，櫃子也都
      有看過，床鋪底下也有看過，可能藏東西之地方都看過，
      當天發現之毒品，除搖頭丸是被告拿出來的之外，其他是
      搜出來的，沒有看到本案扣案之愷他命等語（見原審卷第
      89頁背面至第92頁）。雖證人即臺北市刑大警員廖瑞隆於
      原審證稱：我們到現場後，槍械是我們搜索查獲的，所有
      毒品都是甲○○自己拿出來的等語（見原審卷第86頁背面
      ），核與證人龔詩傑警員指證查獲毒品之過程不符，然證
      人廖瑞隆亦於原審證稱：當時我是負責看守甲○○及他的
      瞭解等語（見原審卷第86頁背面）。按證人廖瑞隆並未參
      與執行搜索，就當時搜索毒品之細節，自應以實際執行搜
      索之警員即證人龔詩傑所稱為可採。則於前案案發當日既
      有6、7名警員前往被告住處搜索，而被告住處僅為一不到
      10坪之套房，並已當場扣得改造玩具手槍、子彈及第二級
      毒品ＭＤＭＡ、大麻等物，依常情判斷，倘本件愷他命當
      時亦置於被告房內，警員自能一併搜出。且被告於原審及
      本院均稱當時係自行將毒品交付警員，被告亦無交出刑責
      較重之第2級毒品，反卻藏下刑責較輕之第3級毒品之可能
      。又警員係於搜索被告住處後，將搜獲之毒品置於取出地
      點附近，再照相存證，已據證人廖瑞隆警員於原審證述明
      確，並有搜索相片影本在卷為憑。則本件警員於搜索後，
      將家具歸位、拍照，亦與常理相符，自不得以警員執行搜
      索後拍攝照片顯示被告住處物品擺放整齊，即認警員未就
      被告住處物品全數檢查搜索。足見被告辯稱本件愷他命係
      前案警員於住處未詳細搜索，致漏未查獲之物，不足採信
      。
（三）本件扣案愷他命來源，被告於警詢先後供稱：「K 他命是
      吉米寄放的。」、「吉米在91年12月初的時候，他要我幫
      他送貨而寄放的。」（見92年度偵字第6213號偵查卷第13
      頁、第15頁）；嗣於偵查中先後供稱：「K 他命是向吉米
      購得，之前是為要賣。」、「在松山機場被查獲的K 他命
      ，是之前警察於91年12月 3日到我住處搜索漏未查出的毒
      品，毒品是向吉米取得。」（見92年度偵字第6213號偵查
      卷第31頁背面、92年度偵字第 21239號偵查卷第19頁）；
      及至原審供稱：這次查獲的愷他命是之前遺留下來的，是
      吉米託付給我的（見原審卷第 123頁）；迨至本院審理時
      供稱：K 他命是吉米在前案一起拿給我的等語。被告就如
      何取得本件愷他命，先後所供不一，惟始終供稱係來自「
      吉米」之人，自足認係「吉米」所交付。再該等愷他命非
      屬前案漏未查獲之物，業經本院認定如前；且該案被告係
      自90年11月上旬起至91年12月 3日止，擔任「吉米」下盤
      ，共同販賣第 2級毒品ＭＤＭＡ及大麻給不特定之人，並
      無販賣第 3級毒品愷他命之事實。顯見「吉米」於91年12
      月3日前，並未交付被告愷他命至灼。又被告於前案91 年
      12月3日為警查獲後，係於91年12月5日獲得交保，有臺灣
      板橋地方法院檢察署被告具保責付辦理程序單、刑事保證
      金收據各 1紙在卷為憑。參以被告於警詢自承本件愷他命
      係於91年12月初取得，足證扣案之凱他命係被告於前案91
      年12月３日為警查獲，並於同年月 5日交保後，由「吉米
      」另行交付甚明。
（四）查被告既係於前案91年12月 5日交保後向「吉米」取得本
      件愷他命，已與被告前案犯行無涉。且被告前案係犯販賣
      第 2級毒品，亦與本件犯罪構成要件不同，自無連續犯裁
      判上一罪關係，顯非前案判決效力所及。被告及辯護人辯
      稱本件與被告前案係屬同一案件，應諭知不受理判決，均
      不足採。
（五）扣案之愷他命1包，被告於警詢先後供稱：「K他命是吉米
      寄放的。」、「吉米在91年12月初的時候，他要我幫他送
      貨而寄放的。」；及至偵查中先後供稱：「K 他命是向吉
      米購得，之前是為要賣。」、「是之前警察於91年12月 3
      日到我住處搜索漏未查出的毒品，毒品是向吉米取得。」
      ；迨至原審及本院均稱係與前案毒品一起交付。被告就向
      「吉米」取得本件愷他命之用途，或稱「是吉米寄放的」
      、或稱「吉米要我幫他送貨而寄放」、或稱「是向吉米購
      得，之前是為要賣」，先後所供不一，究竟何者為真實，
      自須依證據認定之。而被告雖於偵查中自承：「K 他命是
      向吉米購得，之前是為要賣。」然被告自白仍應調查其他
      必要之證據，以察其是否與事實相符。查卷內並無證據證
      明被告自「吉米」取得本件愷他命時即有販賣之意圖；或
      被告於搭機前往台南市前，已與特定對象完成買賣行為，
      自無從僅依被告於偵查中之自白，即認定被告已構成販賣
      第 3級毒品之犯行。惟被告為警查獲後經警採尿送驗結果
      ：ＫＥＴＡＭＩＮＥ、ＭＤＭＡ均呈陰性反應，有臺灣檢
      驗科技股份有限公司93年 2月17日濫用藥物尿液檢驗報告
      （見偵查卷第 9頁、第10頁）在卷可考。被告於原審及本
      院亦均坦承及至案發當日為止，均未曾施用愷他命，足認
      被告向吉米取得扣案之凱他命時，並非供己施用。則被告
      既非為自行施用而向吉米取得扣案之愷他命，依一般常情
      ，縱被告臨時起意施用，亦無一次大量攜帶外出之必要。
      被告竟於案發當日將扣案重達 84.61公克之愷他命全數持
      有在身，並專程搭乘飛機前往台南，顯見被告當時攜帶愷
      他命至台南地區，係意圖販賣他人無誤。事證明確，被告
      意圖販賣而持有第3級毒品犯行堪以認定。
三、核被告所為，係犯毒品危害防制條例第5條第3項意圖販賣而
    持有第 3級毒品罪。公訴人認被告係構成毒品危害防制條例
    第4條第3項之販賣第 3級毒品罪，尚有未洽。惟公訴人起訴
    之事實與本院認定之事實係屬實質一罪，爰不變更起訴法條
    。
四、原審認被告不構成犯罪，而為無罪諭知，顯有違誤。公訴人
    上訴，指摘及此，為有理由。原判決既有可議，自應由本院
    撤銷改判。爰審酌被告曾有販賣毒品前科，猶再犯本案，情
    節非輕，同時參酌被告犯罪之動機、目的、手段、所生危害
    及犯後態度等一切情狀，量處如主文第 2項所示之刑。扣案
    之愷他命1包（淨重84.61公克），雖屬毒品危害防制條例第
    2條第2項第3款規定之第 3級毒品。惟同條例第18條第1項前
    段規定，得宣告沒收銷燬之毒品，以查獲之第1、2級毒品為
    限，至查獲之第 3級毒品，依同條項中段規定，僅得行政上
    沒入銷燬。而沒入銷燬性質既係行政秩序罰，自屬行政機關
    依行政程序科罰之權限，法院自不得於判決內諭知沒入銷燬
    ，併此敘明。
據上論斷，應依刑事訴訟法第369條第1項前段、第364條、第299
條第1項前段；毒品危害防制條例第 5條第3項，刑法第11條前段
，判決如主文。
本案經檢察官邱美育到庭執行職務。
中　　華　　民　　國　　94　　年　　4 　　月　　14　　日
　　　　　　　　　刑事第十一庭審判長法  官　陳祐輔
                                    法  官  楊炳禎
                                    法  官  陳國文
以上正本證明與原本無異。
如不服本判決，應於收受送達後10日內向本院提出上訴書狀，其
未敘述上訴之理由者並得於提起上訴後10日內向本院補提理由書
（均須按他造當事人之人數附繕本）。
                                    書記官  蔡棟樑
中　　華　　民　　國　　94　　年　　4 　　月　　14　　日
附錄：本案論罪科刑法條全文
毒品危害防制條例第5條第3項：
  意圖販賣而持有第1級毒品者，處無期徒刑或十年以上有期徒刑
，得併科新臺幣七百萬元以下罰金。
意圖販賣而持有第 2 級毒品者，處五年以上有期徒刑，得併科新
臺幣五百萬元以下罰金。
意圖販賣而持有第 3 級毒品者，處三年以上十年以下有期徒刑，
得併科新臺幣三百萬元以下罰金。
意圖販賣而持有第 4 級毒品或專供製造、施用毒品之器具者，處
一年以上七年以下有期徒刑，得併科新臺幣一百萬元以下罰金。
